臺灣高雄地方法院刑事判決　　　　　 100年度審訴字第3456號
公　訴　人　臺灣高雄地方法院檢察署檢察官
被　　　告　林永祥
上列被告因違反毒品危害防制條例案件，經檢察官提起公訴（10
0年度偵字第26084號、100年度毒偵字第6033號），本院合議庭
裁定由受命法官獨任行簡式審判程序，判決如下：
    主  文
林永祥施用第一級毒品，處有期徒刑拾月；又施用第二級毒品，
，處有期徒刑肆月；又持有第二級毒品，處有期徒刑貳月，扣案
之第二級毒品甲基安非他命壹包（含包裝袋壹只，驗餘淨重零點
壹壹公克），沒收銷燬之；又施用第一級毒品，處有期徒刑拾
月；又施用第二級毒品，處有期徒刑肆月；又持有第二級毒品，
處有期徒刑參月，扣案之第二級毒品甲基安非他命貳包（含包裝
袋貳只，驗餘淨重分別為零點柒玖肆公克、零點零公克），均
沒收銷燬之。應執行有期徒刑貳年柒月。扣案之第二級毒品甲基
安非他命包（含包裝袋只，驗餘淨重分別為零點壹壹公克
、零點柒玖肆公克、零點零公克），均沒收銷燬之。
    事  實
一、林永祥前因施用毒品案件，經臺灣屏東地方法院以89年度毒
    聲字第662號裁定送觀察、勒戒後，認無繼續施用毒品傾向
    ，於89年4月14日執行完畢釋放，並由臺灣屏東地方法院檢
    察署檢察官以89年度毒偵字第740號不起訴處分確定。復於
    前開觀察、勒戒執行完畢釋放後5年內，因施用毒品案件，
    經本院以89年度毒聲字第8098號裁定令入勒戒處所觀察、勒
    戒後，認有繼續施用毒品之傾向，再經本院以89年度毒聲字
    第9166號裁定令入戒治處所施以強制戒治，嗣經停止戒治、
    撤銷停止戒治程序，於91年8月4日執行完畢，施用毒品犯行
    部分，並經本院以90年度易字第395號判決處有期徒刑3月確
    定；又因犯竊盜案件，經本院以91年度易字第724號判決處
    有期徒刑10月確定，上開2罪接續執行，於92年9月3日徒刑
    執行完畢；復因強盜、竊盜案件，分別經判處有期徒刑8年
    、10月確定，嗣經減刑及定應執行刑為有期徒刑8年3月確定
    ，於99年10月6日因縮短刑期假釋出監並付保護管束，保護
    管束期間至100年10月29日（未構成累犯）。詎其仍不知戒
    絕毒癮，於假釋期間分別基於施用第一級毒品海洛因、第二
    級毒品甲基安非他命及持有第二級毒品甲基安非他命之犯意
    ，於：
（一）100年8月1日18時35分為警採尿時起回溯72小時內某時許
      ，在不詳地點，以針筒注射之方式，施用第一級毒品海洛
      因1次；於100年8月1日9時許，在其位於高雄市○○區○
      ○街139號4樓之1住處，以將甲基安非他命置入玻璃球燒
      烤吸食煙霧之方式，施用第二級毒品甲基安非他命1次。
      復於100年8月1日13時許，在高雄市三民區○○○路「變
      色龍遊藝場」內，自姓名年籍均不詳綽號「文清」之成年
      男子，無償取得甲基安非他命1小包（含包裝袋1只，驗前
      淨重0.136公克，驗餘淨重0.131公克），而非法持有之。
      嗣警於100年8月1日17時25分許，在高雄市○○區○○路
      與山東街口巡邏，發現林永祥行跡可疑，即趨前攔檢盤查
      ，林永祥於有偵查犯罪權限之機關及公務員發覺其犯罪前
      ，即主動交付其無償取得未及施用而持有之上開甲基安非
      他命1包予警查扣，並經徵得其同意採尿送驗後，結果呈
      嗎啡、可待因、甲基安非他命、安非他命陽性反應，始查
      悉上開施用毒品之犯行。
（二）100年8月17日15時為警採尿時起回溯72小時內某時許，在
      不詳地點，以針筒注射之方式，施用第一級毒品海洛因1
      次；於100年8月17日12時許，在其位於高雄市○○區○○
      街139號4樓之1住處，以將甲基安非他命置入玻璃球燒烤
      吸食煙霧之方式，施用第二級毒品甲基安非他命1次。其
      後於100年8月17日13時許，在高雄市三民區○○○路「變
      色龍遊藝場」內，以新臺幣2,000元之代價，向姓名年籍
      不詳綽號「文清」之成年男子，購買甲基安非他命2小包
      （含包裝袋2只，驗前淨重分別為0.799公克、0.035公克
      ，驗餘淨重分別為0.794公克、0.03公克），而非法持有
      之。嗣警於100年8月17日14時5分許，在高雄市三民區○
      ○○路13號前，發現林永祥行跡可疑，上前攔檢盤查後，
      在其身上扣得上開持有之甲基安非他命2小包，並經徵得
      其同意採尿送驗後，結果呈嗎啡、可待因、甲基安非他命
      、安非他命陽性反應，始查悉上開施用毒品之犯行。
二、案經高雄市政府警察局、高雄市政府警察局三民第二分局報
    告臺灣高雄地方法院檢察署檢察官偵查起訴。
    理  由  
一、本件被告林永祥所為係犯死刑、無期徒刑、最輕本刑為3年
    以上有期徒刑以外之罪，因其於準備程序中就被訴事實為有
    罪之陳述，經受命法官告知簡式審判程序之旨，並聽取公訴
    人、被告之意見後，本院合議庭認為適宜由受命法官獨任進
    行簡式審判程序，爰依刑事訴訟法第273條之1第1項、第284
    條之1規定，裁定由受命法官獨任進行審判程序，合先敘明
    。
二、上揭事實，業據被告於本院審理時均供承不諱，而被告於10
    0年8月1日18時35分許、100年8月17日15時許，分別經警採
    集其尿液送檢驗之結果，均呈現可待因、嗎啡、安非他命及
    甲基安非他命陽性反應等情，亦有高雄市政府警察局保安警
    察大隊迅雷中隊偵辦毒品危害防制條例嫌疑人尿液採證代碼
    對照表（代碼：L專-100570）、台灣檢驗科技股份有限公司
    100年8月19日濫用藥物檢驗報告（L專-100570，報告編號：
    KH/2011/00000000）、高雄市警察局三民二分局偵辦毒品案
    件尿液對照表（編號：H-282）、台灣檢驗科技股份有限公
    司100年9月13日濫用藥物檢驗報告（檢體編號：H-282，報
    告編號：KH/2011/00000000）各1份（偵一卷第25頁、第26
    頁、警二卷第6頁、偵二卷第24頁）在卷可稽，另扣案之白
    色晶體3包，經送高雄醫學大學附設中和紀念醫院鑑定，確
    含有甲基安非他命成分乙節，復有高雄醫學大學附設中和紀
    念醫院100年9月27日出具之檢驗報告（編號00000-000）1
    份、100年10月25日出具之檢驗報告（編號00000-000、0000
    0-000）2份（偵一卷第24頁、偵二卷第29頁至第30頁）在卷
    供參，是被告任意性自白核與事實相符，應予信實。從而，
    被告上開分別施用第一級、第二級毒品、持有第二級毒品之
    犯行，事證均足明確，堪以認定。
三、按觀察、勒戒或強制戒治執行完畢釋放後，5年內再犯第10
    條之罪者，檢察官或少年法院（地方法院少年法庭）應依法
    追訴或裁定交付審理。毒品危害防制條例第23條第2項定有
    明文。查本案被告前經送觀察、勒戒、強制戒治執行完畢釋
    放後5年內，業已再犯施用毒品案件，經本院判處有期徒刑
    確定並執行完畢，因本案被告施用毒品之行為已屬3犯以上
    ，自與毒品危害防制條例第20條第3項「5年後再犯」之情形
    有別，是檢察官依上開規定逕行起訴，即無不合，本院自應
    依法予以論科。
四、再按海洛因、甲基安非他命分別為毒品危害防制條例第2 條
    第2 項第1 款、第2 款所規定之第一級、第二級毒品，依法
    不得持有、施用，是核被告所為，係犯毒品危害防制條例第
    10條第1項之施用第一級毒品罪、同法條第2項之施用第二級
    毒品罪、同法條第11條第2項之持有第二級毒品罪。其施用
    海洛因、甲基安非他命犯行前之持有海洛因、甲基安非他命
    低度行為，應為施用之高度行為所吸收，均不另論罪。另被
    告上開持有甲基安非他命之犯行，係施用後再向姓名年籍不
    詳綽號「文清」之成年男子分別購買，無償取得，並於未施
    用前即遭員警所查扣，是被告前揭事實欄所述之2次持有第
    二級毒品甲基安非他命之犯行，無從為之前施用行為所吸收
    ，附此敘明。又被告所為施用第一級毒品（2次）、第二級
    毒品（2次）、持有第二級毒品（2次）之犯行間，犯意各別
    ，行為互殊，應予分論併罰。另查上開犯罪事實一、（一）
    部分，被告係經警攔檢盤查後，於執行員警尚未發覺其持有
    第二級毒品甲基安非他命之犯行前，主動自其褲子前右口袋
    內拿出持有之第二級毒品甲基安非他命1包（含包裝袋1  只
    ，驗餘淨重0.131公克）予員警查扣，並自承持有第二級毒
    品之犯罪事實等情，有高雄市政府警察局保安警察大隊100
    年12月3日高市警保大刑專字第1000012491號函暨附職務報
    告1份在卷可參，應符合自首之要件，爰依刑法第62條前段
    規定，就上開犯罪事實一（一）所示被告持有第二級毒品之
    犯行，酌予減輕其刑。爰審酌被告明知海洛因、甲基安非他
    命係屬毒品危害管制條例列管之毒品，施用後殘害身體甚鉅
    ，經觀察、勒戒及強制戒治後，仍屢屢犯之，顯然對毒品之
    依賴情形甚重，自制力不佳，應予重懲而使被告暫與毒品之
    誘惑隔離，促其斷絕毒害，並考量其犯後坦承犯行，態度尚
    可，及犯罪動機、目的、手段及分別持有甲基安非他命1 包
    、2包，數量及重量均非鉅等一切情狀，分別量處如主文所
    示之刑，並定應執行之刑，以示懲戒。
五、另扣案白色晶體共計3包（含包裝袋3只，驗餘淨重分別為0.
    131公克、0.794公克、0.03公克），經鑑定結果確含有第二
    級毒品甲基安非他命成分乙節，業如前述，另包裝袋與其上
    殘留之毒品，因難以分析剝離，自應與第二級毒品甲基安非
    他命同視，是上開查扣之甲基安非他命3包（包裝袋3只），
    均應依毒品危害防制條例第18條第1項前段規定，分別於其
    持有第二級毒品之罪名主文項下，宣告沒收銷燬之；至鑑驗
    耗損之毒品，既已滅失，無庸再宣告沒收銷燬，併此敘明。
據上論斷，應依刑事訴訟法第273 條之1 第1 項、第284 條之1
、第299 條第1 項前段，毒品危害防制條例第10條第1 項、第2
項、第11條第2項、第18條第1項前段，刑法第11條、第62條前段
、第51條第5款，判決如主文。
本案經檢察官陳孟皇到庭執行職務。    
中    華    民    國   100    年   12    月    19    日
                  刑事第十庭  法  官  林勳煜  
以上正本證明與原本無異。
如不服本判決應於收受送達後10日內向本院提出上訴書狀，並應
敘述具體理由；如未敘述上訴理由者，應於上訴期間屆滿後20日
內向本院補提理由書（均須按他造當事人之人數附繕本）「切勿
逕送上級法院」。
中    華    民    國   100    年    12    月    19    日
                              書記官  陳莉庭
附錄本判決論罪科刑法條全文：
毒品危害防制條例第10條
施用第一級毒品者，處 6 月以上 5 年以下有期徒刑。
施用第二級毒品者，處 3 年以下有期徒刑。

毒品危害防制條例第11條
持有第一級毒品者，處 3 年以下有期徒刑、拘役或新臺幣 5 萬
元以下罰金。
持有第二級毒品者，處 2 年以下有期徒刑、拘役或新臺幣 3 萬
元以下罰金。
持有第一級毒品純質淨重十公克以上者，處 1 年以上 7 年以下
有期徒刑，得併科新臺幣 1 百萬元以下罰金。
持有第二級毒品純質淨重二十公克以上者，處 6 月以上 5 年以
下有期徒刑，得併科新臺幣 70 萬元以下罰金。
持有第三級毒品純質淨重二十公克以上者，處 3 年以下有期徒
刑，得併科新臺幣 30 萬元以下罰金。
持有第四級毒品純質淨重二十公克以上者，處 1 年以下有期徒
刑，得併科新臺幣 10 萬元以下罰金。
持有專供製造或施用第一級、第二級毒品之器具者，處 1 年以
下有期徒刑、拘役或新臺幣 1 萬元以下罰金。